臺灣士林地方法院民事判決　　　　　　　　 94年度續字第1號
請　求　人
即　被　告　甲○○
相　對　人
即　原　告　乙○○
當事人間請求損害賠償事件，請求人於和解成立後，請求繼續審
判，本院判決如下：
    主  文
請求駁回。
請求費用由請求人負擔。
    理  由
一、本件請求意旨略以：相對人無理要求損害賠償事件，原要求
    請求人給付新台幣（下同）3,000,000 元，兩造和解時，因
    請求人遭旁人言詞鼓吹，致請求人神智模糊，在錯誤意識下
    ，勉強簽字，該和解自難謂有效，爰依民事訴訟法第380 條
    第2 項之規定，請求繼續審判云云。
二、按和解有無效或得撤銷之原因者，當事人得請求繼續審判，
    民事訴訟法第380 條第2 項定有明文，是訴訟上之和解，為
    私法上之法律行為，同時亦為訴訟法上之訴訟行為，即一面
    以就私法上之法律關係止息爭執為目的，而生私法上效果之
    法律行為，一面又以終結訴訟或訴訟之某爭點為目的，而生
    訴訟法上效果之訴訟行為，兩者之間，實有合一不可分離之
    關係，故其行為如有私法上或訴訟法上無效或得撤銷之事由
    存在，不問何者，均屬民事訴訟法第380 條第2 項所謂和解
    有無效或得撤銷之原因，當事人自得以之為請求繼續審判之
    理由（最高法院43年台上字第1075號判例意旨參照）。次按
    繼續審判之請求顯無理由者，得不經言詞辯論，以判決駁回
    之，觀諸民事訴訟法第380 條第3 項準用同法第502 條第2
    項之規定自明。又和解有詐欺、脅迫、錯誤等情形，固屬私
    法上得撤銷之事由，然以錯誤為由撤銷和解，須受民法第
    738 條之限制，亦即和解原則上不得以錯誤為理由撤銷之，
    除非有該條但書所列和解所依據之文件，事後發見為偽造或
    變造，而和解當事人若知其為偽造或變造，即不為和解者；
    或和解事件，經法院確定判決，而為當事人雙方或一方於和
    解當時所不知者；或當事人之一方，對於他方當事人之資格
    或對於重要之爭點有錯誤，而為和解者之情形，始得撤銷。
    經查：請求人與相對人就本院94年度訴字第512 號損害賠償
    事件，於本院試行和解時，對於和解內容及條件均知之甚詳
    ，並經斟酌再三而後同意，且請求人之訴訟代理人涂惠民律
    師亦全程在場，有本院94年7 月14日言詞辯論筆錄、和解筆
    錄可稽，請求人就該和解內容究有何無效或得撤銷之事由並
    未舉證證明，更未敘明其所謂之「錯誤」有符合民法第738
    條但書之事由，故其所為繼續審判之請求，於法自有不合。
    從而，揆諸上開說明，請求人請求繼續審判，顯無理由，爰
    不經言詞辯論，判決駁回。
四、據上論結，本件繼續審判之請求為無理由，依民事訴訟法第
    380條第3項、第502條第2項、第78條，判決如主文。
中　　華　　民　　國　　94　　年　　8 　　月　　30　　日
                  民事第二庭  法  官  方彬彬
以上正本證明與原本無異。
如對本判決上訴須於判決送達後20日內向本院提出上訴狀。
中　　華　　民　　國　　94　　年　　9 　　月　　2 　　日
                              書記官  楊婷婷
